【裁判字號】    92,簡,578
【裁判日期】    921230
【裁判案由】    國家賠償
【裁判全文】
臺北高等行政法院裁定                              九十二年度簡字第五七八號
    原      告  甲○○
    被      告  臺北市政府
    代  表  人  乙○○市長）.
右原告因損害賠償事件，提起行政訴訟，本院判決如左：
    主  文
原告之訴駁回。
訴訟費用由原告負擔。
    理  由
一、按「公法上之爭議，除法律別有規定外，得依本法提起行政訴訟。」「訴訟事件
    不屬行政法院之權限者，行政法院應以裁定駁回之。」分別為行政訴訟法第二條
    、第一百零七條第一項第一款所明定。次按「公務員於執行職務行使公權力時，
    因故意或過失不法侵害人民自由或權利者，國家應負損害賠償責任。公務員怠於
    執行職務，致人民自由或權利遭受損害者亦同。」「損害賠償之訴，除依本法規
    定外，適用民事訴訟法之規定。」國家賠償法第二條第二項及第十二條亦分別定
    有明文。是依國家賠償法對國家賠償所生公法上爭議，應循民事訴訟程序救濟，
    此即行政訴訟法第二條所謂之「法律別有規定」。
二、查本件原告主張其於民國（下同）八十九年九月十日十一時五十七分駕駛重型機
    車停放於市○○道與金山北路路口，遭中山分局交通分隊員警林樹忠以違反道路
    交通管理處罰條例第四十五條第一項第六款規定，照相舉發。惟該路口及周邊道
    路圍籬及牆面遭私人設置、張貼多面「機車停放區」之指示牌，並已存在於該處
    兩年，未見主管機關依法查報拆除，足致台北市民認定為被告或當地警察機關為
    方便民眾停放機車所規劃之機車停放區，顯見被告怠於執行職務，任由該私設「
    機車停放區」指示牌誤導民眾，致人民權利遭受損害。且向被告請求國家賠償，
    曠日費時，機關間互推責任，寧可數次公文往返，並曲解法令規章，不願承認怠
    於執行職務侵害人民權益，予以賠償。為此提起起本件訴訟請求被告賠償精神損
    害、郵電費及文書資料成本共計新台幣六千元整等語。顯係以被告所屬公務員怠
    於執行職務，致人民自由或權利遭受損害為由，請求該公務員所屬機關賠償其損
    害，核其性質應係提起國家賠償訴訟。依上開說明，非屬行政法院之權限，原告
    提起本件行政訴訟於法尚有未合，又屬不可補正之事項，爰裁定如主文。
三、依行政訴訟法第二百三十六條、第一百零七條第一項第一款、第一百零四條、民
    事訴訟法第九十五條、第七十八條，裁定如主文。
中    華    民    國    九十二      年      十二      月      三十      日
                                  臺北高等行政法院  第三庭
                                                    法  官  林文舟
右為正本係照原本作成。
本件以訴訟事件所涉及之法律見解具有原則性者為限，始得於本裁定送達後十日內
向本院提出抗告狀（須按他造人數附繕本），並經最高行政法院許可後方得抗告。
中    華    民    國    九十二      年      十二      月      三十      日
                                                    書記官  余淑芬


司法院資訊處製作；財團法人民間司法改革基金會備份。
